臺灣高等法院高雄分院刑事判決
111年度原侵上訴字第2號
上  訴  人  臺灣橋頭地方檢察署檢察官
被      告  丁男    (姓名年籍詳卷)
選任辯護人  吳剛魁律師(法扶律師)
            吳岳龍律師(法扶律師)
上列上訴人因被告妨害性自主案件，不服臺灣橋頭地方法院110
年度原侵訴字第1號，中華民國111年1月8日第一審判決（起訴案
號：臺灣橋頭地方檢察署109年度偵字第1091號），提起上訴，
本院判決如下：
    主  文
上訴駁回。
    理  由
一、公訴意旨略以：乙○係代號AV000-A108300女童（年籍資料詳
    密封卷，以下稱丙○，行為時未滿7歲）之姑姑即代號AV000-
    A108300B女子(年籍資料詳密封卷，以下稱丙女）之男友。
    詎乙○竟基於強制猥褻之故意，於民國108年8月15日中午，
    在高雄市楠梓區丙女住處(地址詳卷)房間內，趁與丙女、丙
    ○同擠在床上午休且丙女已睡著而不及注意之際，違反丙○之
    意願，以手撫摸丙○胸部之方式，予以強制猥褻得逞，丙○驚
    覺後拒絕被摸而轉向丙女一側，乙○始罷手。嗣丙○於課堂中
    向輔導人員陳述此事，並經老師告知丙○之母即代號AV000-A
    108300A女子(年籍資料詳密封卷，以下稱甲○），甲○始偕丙
    ○報警而查悉上情。因認被告涉犯刑法第224條之1、第222條
    第1項第2款加重強制猥褻罪云云。
二、司法機關所製作必須公示之文書，不得揭露性侵害被害人之
    姓名、出生年月日、住居所及其他足資識別被害人身分之資
    訊，性侵害犯罪防治法第12條第2項定有明文。而所謂其他
    足資識別被害人身分之資訊，包括被害人照片或影像、聲音
    、住址、親屬姓名或其關係、就讀學校與班級或工作場所等
    個人基本資料。本案被告涉犯性侵害犯罪防治法第2條第1項
    所列舉之性侵害犯罪，依上揭規定，自不得揭露丙○以及足
    資識別丙○身分之相關資訊。
三、檢察官就被告犯罪事實，應負舉證責任，並指出證明之方法
    ；又犯罪事實應依證據認定之，無證據不得認定犯罪事實；
    不能證明被告犯罪者，應諭知無罪之判決，刑事訴訟法第16
    1條第1項、第154條第2項、第301條第1項分別定有明文。檢
    察官對於起訴之犯罪事實，應負提出證據及說服之實質舉證
    責任，倘其所提出之證據，不足為被告有罪之積極證明，或
    其指出證明之方法，無從說服法院以形成被告有罪之心證，
    基於無罪推定之原則，自應為被告無罪判決之諭知。又按，
    告訴人之告訴或被害人就被害經過所為之陳述，其目的在於
    使被告受刑事訴追處罰，與被告處於絕對相反之立場，其陳
    述或不免渲染、誇大。是被害人就被害經過之陳述，除須無
    瑕疵可指，且須就其他方面調查又與事實相符，亦即仍應調
    查其他補強證據以擔保其指證、陳述確有相當之真實性，而
    為通常一般人均不致有所懷疑者，始得採為論罪科刑之依據
    。倘其陳述尚有瑕疵，而在未究明前，遽採為論罪科刑之根
    據，即難認為適法。
四、公訴意旨認被告涉犯加重強制猥褻罪嫌，無非係以被告於警
    、偵訊之供述；證人丙○、甲○於警、偵訊之指訴；證人即志
    工林偲倩、丙女於警詢之證述及蒐證照片8張等為其主要論
    據，訊據被告堅決否認有何加重強制猥褻犯行，辯稱：108
    年8月5日至8日間，我有和丙女、丙○一起睡午覺1次，我沒
    有摸丙○的身體；108年8月15日我沒有去丙女住處等語。經
    查：
  ㈠被告係丙○之姑姑丙女之男友，曾在丙女住處房間內，與丙○
    、丙女同床睡午覺；丙○有於學校課堂後向輔導人員陳述遭
    被告猥褻一事等情，分據證人丙○、甲○、丙女、林偲倩於警
    詢、偵查及原審審理時證述明確，且有蒐證照片等附卷可依
    ，並為被告所不爭執，上開事實先堪認定。
  ㈡證人丙○於警詢時證稱：108年8月15日被告在丙女住處，睡午
    覺時，我睡在被告與丙女中間，丙女先睡著，我用被告的手
    機看卡通，被告先用手摸我的大腿內側、腰部、背部、胸部
    、肩膀、尿尿的地方(陰部)，我不想讓他摸我，我就轉過去
    朝丙女方向，被告用雙手從我身後整個給我環抱住，我就跑
    出去等語(警卷第5-9頁)；於第一次檢察官偵訊時證述：被
    告有摸我的後背、手、肚子、大腿那裏還有胸部，是在姑姑
    房間，被告有碰到我大腿外面，沒有碰到我尿尿的地方，(
    你之前為何跟警察說被告有碰到妳尿尿的地方？)我以為這
    裡就是尿尿的地方等語(偵卷第29-33頁)；第二次檢察官偵
    訊時證稱：(被告當天除了摸你胸部外，有沒有摸你尿尿的
    地方？)沒有他有摸我背部，還有摸我的大腿內側；被告用
    手摸我的右胸部一下下，摸了約10秒等詞(偵卷第55-57頁)
    ；嗣於原審審理中另證稱：被告有摸我大腿內側、腰部、背
    部、胸部、肩膀還有尿尿的地方；我不想讓他繼續摸，我就
    轉身過去，被告沒有用雙手把我整個抱住；被告摸我胸部不
    到10秒；被告摸我胸部是直接用手放在我胸部上，手是靜止
    狀態沒有移動，我覺得不舒服，有轉向姑姑那邊等語(原審
    原侵訴卷一第174-203頁)。果爾，⒈其於原審審理時供稱案
    發當時我在念幼稚園大班，當時我已經會自己尿尿了，我知
    道尿尿的地方是哪裡(原審原侵訴卷一第174-203頁)等語，
    是其主觀上應無誤認女姓陰部為何處之虞。惟其對於被告用
    手觸摸其身體之部位究竟有無包含陰部(尿尿的地方)乙節，
    於警詢中先是稱有，於檢察官偵訊中則證稱被告有碰到我大
    腿外面，沒有碰到我尿尿的地方等語，迄於原審審理中則又
    為肯認之證述，均如前述，則其就此先後之證述內容確有不
    同；⒉又證人丙○於警詢中所稱其不想要讓被告再摸，就把身
    體轉過去朝丙女方向，被告有用雙手從後面環抱住其身體乙
    節，於原審審理時則證述被告沒有用雙手環抱住其身體不同
    ，證人丙○就攸關被告是否成立本罪之上開重要事實所證確
    有前後不一致之處而非無瑕疵可指。
  ㈢次查，證人即丙○之母甲○於偵查中證稱：丙○是哭著跟我說這
    件事，我問她為何沒有跟我說，她說她不敢說等語(偵卷第5
    8頁)，於原審審理中證述：學校老師跟我說這件事後，我有
    問丙○案發經過，她說那天在丙女房間，被告摸她，有摸胸
    ，就這樣滑下去摸到下面，丙○在說的時候就是在描述一件
    事情，沒有激動或是哭泣的情緒反應等詞(原審原侵訴卷一
    第210-211頁)，證人甲○關於被告如何觸摸丙○身體部分之證
    詞，係源自丙○之傳述，本質上與丙○之陳述無異，依上開說
    明，已無從作為丙○證述被告強制猥褻犯行之補強證據。又
    依證人甲○於原審審理時證稱：丙○一開始沒有說本件案發時
    間是108年8月15日，就是我們也不知道是哪一天，我們是自
    己大概抓這個時間，我也忘了是如何特定15日這天等語(原
    審原侵訴卷一第212-213頁)觀之，堪認證人甲○所證非但緣
    於證人丙○之轉知，且就被告被訴強制猥褻之本件案發時間
    之特定，亦係自為推測而得，尚不得以其證言作為不利被告
    之認定依據。
　㈣證人林偲倩於警詢中證稱：我是擔任兒童性侵害防治志工，
    到國小講蝴蝶朵朵的故事，故事內容是講熟人性侵，有一個
    叔叔幫朵朵洗澡的情境，丙○在課堂上對故事情節很敏銳，
    故事結束後，有秘密信箱活動，有開心或是跟朵朵一樣的秘
    密可以寫在紙上，丙○說她會打叉叉，之後其他工作人員跟
    丙○聊天，丙○有說出受到侵害的經過等語(警卷第49-51頁)
    ，於原審審理中證述：108年9月11日我到丙○就讀的學校去
    當志工，我在講繪本的過程中，丙○算是講非常非常多話的
    ，她的聲音算宏亮，她有很明確說沒有同意就不可以亂碰身
    體，她講了非常多，有講到內容、劇情，或是她希望這個小
    孩怎麼做之類，比如她應該要跟她媽媽說，故事結束後，有
    活動可以把生活上開心或是不開心的事情，可以寫在紙上或
    是打叉叉，丙○直接說她會畫叉叉，因為他有跟朵朵一樣的
    事情，其他工作人員有來協助，與丙○談，我繼續活動沒有
    參與會談；丙○在說發生跟朵朵一樣事情的時候，沒有像講
    故事時蠻激動的，會給很多回應，算是平鋪直敘的告訴我這
    件事情，沒有哭的情緒等語(原審原侵訴卷一第231-240頁)
    。惟證人林偲倩並未親自見聞本件事發之經過，所證內容係
    依憑證人丙○事後之陳述或其行為跡象而為，其證言自不得
    作為證人丙○所證係真實可信之補強證據，亦無從佐證被告
    確有為本件加重強制猥褻犯行之依據。　
  ㈤綜上所述，本件除丙○具有瑕疵之指證外，並無任何其他補強
    證據足以佐證證人丙○之指訴內容確為真實可採，自不得以
    推測或擬制方法遽認被告確犯有本件犯行。本件公訴人所舉
    事證，尚無從說服本院形成被告有罪之心證，被告被訴本件
    加重強制猥褻之犯行即屬不能證明。
五、原審因認被告被訴本件犯罪尚屬不能證明為由，而依刑事訴
    訟法第301條第1項之規定，為被告無罪之諭知，即無不合。
    檢察官仍以被害人被害時係小學一年級，尚屬幼齡，所證難
    免前後有稍微出入之處，而其所證被害之情節已屬清晰，且
    無矛盾，應堪信為真實等由，指摘原判決未為被告有罪之諭
    知為不當，提起上訴，並無理由，應予駁回。
六、據上論斷，應依刑事訴訟法第368條，判決如主文。
本案經檢察官黃雯麗提起公訴，檢察官彭斐虹提起上訴，檢察官
郭振昌到庭執行職務。
中　　華　　民　　國　　111 　年　　5 　　月　　5 　　日
                  刑事第九庭    審判長法  官  莊崑山
                                      法  官  林家聖
                                      法  官  陳明富
以上正本證明與原本無異。
檢察官如不服本判決應於收受本判決後20日內向本院提出上訴書
狀，其未敘述上訴理由者，並得於提起上訴後20日內向本院補提
理由書狀（均須按他造當事人之人數附繕本）「切勿逕送上級法
院」。
本判決須符合刑事妥速審判法第9條之規定始得上訴。
刑事妥速審判法第9條規定：
除前條情形外，第二審法院維持第一審所為無罪判決，提起上訴
之理由，以下列事項為限：
一、判決所適用之法令牴觸憲法。
二、判決違背司法院解釋。
三、判決違背判例。
刑事訴訟法第377條至第379條、第393條第1款規定，於前項案件
之審理，不適用之。
中　　華　　民　　國　　111 　年　　5 　　月　　5 　　日
                                      書記官  曾允志